臺灣高等法院臺南分院刑事判決　　　　九十一年度上易字第七七四號　Ａ
　　　上　訴　人
　　　即　被　告　甲　○　○
右上訴人因賭博案件，不服臺灣臺南地方法院九十年度易字第二四六五號中華民國九
十年十二月三十一日第一審判決（起訴案號：臺灣臺南地方法院檢察署九十年度偵字
第一二四六五號），提起上訴，本院判決如左：
      主      文
上訴駁回。
      事      實
一、緣呂逢源基於常業之犯意，自九十年六月起，在臺南市○○路○段二二八巷二０
    號公眾得出入之場所，開設「創世紀遊藝場」，店內擺設賭博性電動玩具「水果
    盤」十四台、「滿貫大亨」八台、「皇冠列車」二台、「王冠迷十三」二台及「
    梭哈」一台等共計二十七台，並自九十年七月起僱用甲○○擔任該遊藝場內開分
    、洗分、兌換現金之工作；張宏南則自九十年六月起，加入上開遊藝場成為股東
    並於九十年七月十九日呂逢源車禍不良於行後，負責遊藝場之營運而為實際經營
    之人，渠等共同基於賭博之犯意聯絡及行為分擔，自擺設前揭電動賭博機具時起
    ，在上開遊藝場內，利用前開電動賭博機具，與不特定人賭博財物，並均以之為
    常業，恃以維生。其賭博方法為：賭客以新臺幣（以下同）一百元、五百元、一
    千元或二千元不等之金額，由甲○○或張宏南以一百元開一百分、五百分、一千
    分或二千分不等（即以一比一、一比五、一比十或一比二十等比例）押注把玩，
    押中則得倍數不等之分數，未押中則分數減少全歸機台所得，於賭客不繼續押注
    時，如總分已達六萬分以上者，則可以原來之倍數洗分，所餘分數可以依原比例
    換寄分卡再換現金，倘未押中分數，則所下賭注均歸呂逢源贏取。嗣陳啟廷於九
    十年七月二十九日晚間八時許，進入前開遊藝場以一比二十方式，即以五百元向
    甲○○開分一萬分後，把玩賭博電動機具「水果盤」，並於把玩後以剩餘之一千
    分寄分卡要求換錢，遂將上開寄分卡置於上開遊藝場廁所盒子內，甲○○再前往
    廁所並將現金一千元放置盒子內，隨後由陳啟廷取走。經警於九十年十月三日凌
    晨一時三十分許臨檢前揭遊藝場時，發現陳啟廷正把玩「滿貫大亨」且持有二張
    寄分卡（分別為一千分、一百分），並將上開寄分卡扣案，循線追查後始知上情
    （呂逢源、張宏南、陳啟廷部分均經原審判處罪刑確定）。
二、案經臺南市警察局第六分局報告臺灣臺南地方法院檢察署檢察官偵查起訴。
      理      由
一、訊之上訴人即被告甲○○則坦承受僱為遊藝場員工惟矢口否認有何右揭犯行，並
    辯稱：伊曾在創世紀遊藝場工作，但已經離職，案發時因警察告訴伊，既已不在
    店裏工作，承認可兌換現金，即可沒事，店內不可以兌換現金，伊被警察所騙才
    在警訊中為不實供述。又伊僅領薪水應非共犯，如認伊有罪，因家有年小孩，請
    給予緩刑云云。
二、經查：
  (一)右揭事實業據被告甲○○警訊中坦承不諱，核與同案被告陳啟廷於警訊時供承情
    節相符，且觀諸二人所述賭博及憑寄分卡兌換現金之細節皆屬相符，若非確有其
    事，渠二人豈能陳述歷歷，若合符節？被告甲○○與陳啟廷雖於原審審理時改稱
    ：係員警要渠等承認才肯讓渠等離去，渠二人始承認云云。然經檢察官偵訊及原
    審法官質之被告甲○○、陳啟廷，均供稱：警察製作警訊筆錄時，並無任何刑求
    或不當取供之情形等語（詳偵卷第十頁、第十一頁）。且證人即製作被告甲○○
    、陳啟廷警訊筆錄之員警江瑞芳、李景德亦到庭證稱：警訊筆錄均是依據被告二
    人之陳述所製作等語（詳原審卷第二三頁至第二五頁），足見被告甲○○、陳啟
    廷於警局訊問時所為陳述堪認為真正，渠等二人嗣後翻異前詞，無非係臨訟卸責
    之詞，不足採信。
  (二)另被告甲○○支領固定薪資，受僱於同案被告呂逢源，斷無可能自掏腰包兌換現
    金一千元予被告陳啟廷，且參之被告甲○○於警訊時陳稱：「（妳們店內兌換現
    金是否都是以妳所講這模式兌換，還是只對陳啟廷這樣兌換現金？）以前都是這
    樣兌換沒錯，但後來就沒有兌換，怕警方查獲」、「（妳們之前兌換現金是否一
    定要使用寄分卡？）一定要寄分卡」、「（為何要離職？）因壓力大又怕被警方
    取締查緝」、「大概自九十年八月初（時間不詳）員工就不負責兌換現金」等語
    （詳警卷），足徵被告甲○○憑寄分卡與賭客兌換現金，係依據同案被告呂逢源
    、張宏南之指示甚明。又被告呂逢源、張宏南所經營前開遊藝場，其所擺設之電
    動賭博機具多達二十七台，迄九十年八月初止，已經營二月，依該遊藝場經營之
    規模、時間等情觀之，顯係以長期經營之意而為營業，並希冀吸引不特定人前來
    利用機具賭博，自係賴以營生無疑。而被告甲○○既受僱於該遊藝場從事為賭客
    以分數兌換現金之工作，自與同案被告呂逢源、張宏南就常業賭博犯行，有共同
    犯意之聯絡及行為分擔，亦甚灼然。
  (三)綜上所述，被告於警訊中自承受僱用擔任遊藝場內開分、洗分、兌換現金之事實
    ，核與同案被告陳啟廷於警訊所述情節相符，復有未扣案如附表一所列之電動賭
    博機具、扣案如附表二所示之寄分卡可資佐證，本件事證明確，被告犯行，洵堪
    認定。
三、核被告甲○○所為，係犯刑法第二百六十七條以賭博為常業罪。被告甲○○與同
    案被告呂逢源、張宏南間，互有犯意之聯絡及行為之分擔，為共同正犯。原審以
    被告甲○○罪證明確，因予適用刑法第二百六十七條、第二百六十六條第一項前
    段、第二項、第二十八條、第四十一條第一項前段、第四十二條第二項前段、第
    三十八條第一項第三款、罰金罰鍰提高標準條例第一項前段、第二條規定，並審
    酌被告呂甲○○尚無前科紀錄，有臺灣高等法院被告全國前案紀錄表附卷可稽，
    該賭場規模及營業期間、被告之品行、犯罪目的、手段、智識程度、犯罪情節輕
    微、犯罪後態度等一切情狀，量處有期徒刑三月，並諭知如易科罰金以三百元折
    算一日之標準，以資懲儆。並認共犯陳逢源所有如附表一所示賭博機具，計二十
    七台，係當場賭博之器具，而附表二所示寄分卡二張，係在賭檯上之財物，均應
    依刑法第二百六十六條第二項規定沒收。本院經核原判決認事用法，並無不合，
    量刑亦稱允當。上訴意旨，仍執陳詞，否認犯罪，並指摘原判決不當，為無理由
    ，應予駁回。至於被告聲請給予緩刑一節，因被告犯後砌詞強辯，不知悔悟，難
    認其已無再犯之虞，故不合緩刑條件，併此敘明。
據上論斷，應依刑事訴訟法第三百六十八條，判決如主文。
本案經檢察官廖椿堅到庭執行職務。
中    華    民    國      九十一      年      八      月      二十      日
                                  臺灣高等法院臺南分院刑事第一庭
                                      審判長法官  茆    臺    雲
                                            法官  蔡    長    林
                                            法官  李    文    福
右正本證明與原本無異。
不得上訴。
                                      法院書記官  李    良    倩
中    華    民    國      九十一      年      八      月      二十二    日
附錄：本判決論罪法條
附錄本案所犯法條全文：
刑法第二百六十七條
  以賭博為常業者，處二年以下有期徒刑，得併科一千元以下罰金。
刑法第二百六十六條第一項
  在公共場所或公眾得出入之場所賭博財物者，處一千元以下罰金。但以供人暫時娛
  樂之物為賭者，不在此限。
附表一：
「水果盤」十四台
「滿貫大亨」八台
「皇冠列車」二台
「王冠迷十三」二台
「梭哈」一台
附表二：
一千分寄分卡：一張
一百分寄分卡：一張
